# 零对价非同一控制取得子公司股权

提问人：AK47M40 时间：2022-06-10 10:00:55
请教陈版主，A公司零对价非同一控制合并B公司，合并日B公司所有者权益项目仅有未分配利润-100万元，在合并日A公司是否需要确认商誉 100 万元？
第二个问题，后续编制合并报表，B公司持续亏损，在模拟权益法抵消时，是否可以考虑模拟权益法调整,不受将长期股权投资冲减至零为限的限制，确认投资收益，不调整商誉？
谢谢！

回答人：chenyiwei
1 、如果B公司在购买日构成“业务”的，则收购成本与可辨认净资产公允价值之间的差额确认商誉。此处除了需要判断B公司在购买日是否构成“业务”以外，还应关注B公司可辨认净资产的公允价值，特别是B公司有无账面价值为零但满足《企业会计准则解释第 5 号》第一条规定的“可辨认性标准”的无形资产。
2 、如果编制合并报表时模拟权益法的，可以考虑模拟权益法调整,不受将长期股权投资冲减至零为限的限制，确认投资收益。